【裁判字號】    98,簡上,119
【裁判日期】    980820
【裁判案由】    妨害公務等
【裁判全文】
臺灣基隆地方法院刑事判決             98年度簡上字第119號
上  訴  人
即  被  告  乙○○
上列被告因妨害公務等案件，不服本院基隆簡易庭98年度基簡字
第639號，中華民國98年5月25日第一審簡易判決（聲請案號：98
年度偵字第2093號）提起上訴，本院管轄之第二審合議庭判決如
下：
    主  文
上訴駁回。
乙○○緩刑貳年。
    事  實
一、緣乙○○於民國98年5月5日中午12時許，駕駛貨櫃車載運櫃
    號FPMU0000000 號貨櫃，行經基隆市中山區基隆港北櫃場出
    口處，經穿著制服之基隆關稅局北櫃場機動組關員甲○○、
    黃丞谷等人檢視該貨櫃原申報潽洱茶，卻夾帶香菸，乙○○
    因不滿甲○○等人檢視過久，竟基於單一侮辱甲○○之接續
    犯意，在不特定人得共見共聞之狀態下，以「幹你娘，每次
    都檢查這麼久」等語，當場辱罵依法執行職務之關員甲○○
    3 次。
二、案經被害人甲○○訴由內政部警政署基隆港務警察局移送臺
    灣基隆地方法院檢察署檢察官偵查起訴。
    理  由
一、訊據上訴人即被告（下簡稱被告）乙○○對於前揭時地明知
    告訴人甲○○係正在執行檢視貨櫃職務之基隆關稅局北櫃場
    機動組關員，仍口出「幹你娘」不雅言語辱罵乙節，於本院
    審理時自白不諱，亦經告訴人甲○○於警詢指訴綦詳，並與
    證人黃丞谷於警詢證述情節相符，故被告乙○○之自白堪信
    為真，是本件事證明確，被告犯行洵堪認定，應予依法論科
    。
二、核被告乙○○所為係犯刑法第140條第1項罪及刑法第309 條
    第1項罪。被告接續3次侮辱告訴人甲○○，係基於單一之接
    續犯意，應認係單純一罪。又被告係以一口出「幹你娘」之
    行為而觸犯妨害公務罪與公然侮辱罪，屬想像競合犯，依刑
    法第55條從一重之妨害公務罪論處。
三、被告乙○○上訴意旨略以：伊不再爭執簡易判決處刑書及原
    審判決認定的事實，伊已經得到告訴人的原諒，告訴人已經
    表示不再追究，希望給伊一次機會。坦白講伊有講三字經，
    但伊沒有罵人的意思，因為貨櫃要檢查，伊跟現場關員發生
    溝通上的問題，所以伊才會講三字經云云，惟查，第一審判
    決被告即上訴人於公務員依法執行職務時，當場侮辱罪，依
    刑事訴訟法第449條第1項前段、第3項、第454條第2 項、刑
    法第140條第1項、第309條第1項（原審判決漏引）、第55條
    、第41條第1項前段、刑法施行法第1條之1 等規定，處拘役
    55日，如易科罰金，以新臺幣1千元折算1日，其認事用法及
    量刑均無不當，本件被告上訴為無理由，應予駁回。末查被
    告乙○○未曾受有期徒刑以上之宣告，業經被告供明在卷，
    並有臺灣高等法院被告前案紀錄表在卷可稽，復告訴人甲○
    ○亦已到庭表示撤回對被告公然侮辱之告訴不再追究，且被
    告於審理中亦表示知錯，誠心誠意請求原諒之意，有本院審
    理筆錄在卷可參，經此偵、審程序後，當能知所警惕，信無
    再犯之虞，本院認所宣告之刑以暫不執行為適當，併諭知緩
    刑2年，盼啟自新。
據上論斷，應依刑事訴訟法第455條之1第1項、第3項、第368 條
，刑法第74條第1項第1款，判決如主文。
本案經檢察官丙○○到庭執行職務
中     華     民     國     98    年    8    月  20   日
                刑事第三庭審判長法  官  鄭景文
                                法  官  黃永定
                                法  官  林淑鳳
以上正本證明與原本無異。
本件判決不得上訴。
中    華    民    國    98    年    8     月    24    日
                                書記官  王靜敏


司法院資訊處製作；財團法人民間司法改革基金會備份。
